---
title: "Digit Recognizion"
author: "Nhom4"
date: '2022-05-29'
output: html_document
---

```{r}
path <- "C:\\MainProgramLearning\\Data Mining\\Project\\data"
```
```{r}
setwd(path)
```
```{r}
library(data.table)
library(readr)
library(caret)
```
Các thư viện sử dụng
```{r}
library(dplyr)       # for data wrangling
library(ggplot2)     # for awesome plotting
library(doParallel)  # for parallel backend to foreach
library(foreach)     # for parallel processing with for loops
library(randomForest)
# Modeling packages
library(caret)       # for general model fitting
library(rpart)       # for fitting decision trees
library(ipred)
```
Các tập dự liệu.
```{r}
train_orig  <- read_csv("train.csv")
test_orig  <-read_csv("testdata.csv")
train_model <- read_csv("digittrain.csv")
```




## chiaa tập dữ liệu
```{r}
# save the training labels
train_orig_labels <- train_orig[, 1]
train_orig_labels <- as.factor(train_orig$label)
summary(train_orig_labels)
```
```{r}
digittrainNew <- data.frame(train_orig,train_orig_labels)

```
# loại bỏ cột đầu tiê
```{r}
digittrain.N1 <- digittrainNew[,-1]

```
```{r}
digittrain.N1
```

```{r}
table(train_model$label)
labelnew <- as.factor(train_model$label)
```

```{r}
digittrain <- data.frame(train_model,labelnew)

```
# loại bỏ cột đầu tiê
```{r}
digittrain.N <- digittrain[,-1]

```
```{r}
digittrain.N
```
## Chia dữ liệu 7 cho train và 3 cho validating
```{r}
m <- dim(digittrain.N)[1]
ids <- sample(1:m, size = round(m/3), replace = FALSE, 
              prob = rep(1/m, m))
trainSet <- digittrain.N[-ids, ]
testSet <- digittrain.N[ids, ]
```

## thuật toán k nn
```{r}
## k= 28
library(caret)
startTime <- proc.time()
knnmodel <- knn3(labelnew  ~ ., trainSet, k= 28)
proc.time()-startTime
```
```{r}
startTime <- proc.time()
test_error <- predict(knnmodel, testSet, type = "class")
proc.time()-startTime

```
```{r}
dg_results = confusionMatrix(table(predicted = test_error, 
                                   actual = testSet$labelnew), 
                             positive = "Yes")
```
```{r}
dg_results$table
```

```{r}
dg_results$overall["Accuracy"]
```
```{r}
## chọn k = 27
startTime <- proc.time()
knnmodel1 <- knn3(labelnew  ~ ., trainSet, k= 27)
test_error1 <- predict(knnmodel, testSet, type = "class")
dg_results1 = confusionMatrix(table(predicted = test_error1, 
                                   actual = testSet$labelnew), 
                             positive = "Yes")
dg_results1$overall["Accuracy"]

proc.time()-startTime
```
```{r}
## k =26
startTime <- proc.time()
knnmodel2 <- knn3(labelnew  ~ ., trainSet, k= 26)
test_error2 <- predict(knnmodel, testSet, type = "class")
dg_results2 = confusionMatrix(table(predicted = test_error2, 
                                   actual = testSet$labelnew), 
                             positive = "Yes")
dg_results2$overall["Accuracy"]

proc.time()-startTime
```
```{r}
calc_class_err = function(actual, predicted) {
  mean(actual != predicted)
}
```

Dự đoán trên tập test.csv.
```{r}
library(FNN)
```
```{r}
startTime <- proc.time()
## dự đoán trên tập test
knnmodelnew <- knn(train_orig[,-785], test_orig, train_orig_labels, k=27)
proc.time()-startTime
```
```{r}
require("gmodels")
library("gmodels")

```
Xuất kết ra thành file csv submit kết quả lên cuộc thi.
```{r}
predictions <- data.frame(ImageId=1:nrow(test_orig), 
                          Label=levels(train_orig_labels)[knnmodelnew])
library(readr)
write_csv(predictions, "knnpredictqh2.csv") 
```
Thuật toán Random Forest
- Confusion Matrix
```{r}
confusion_matrix <- function(predicted, actual) {
  return(table(predicted, actual))
}

```

Thực hiện
```{r}
startTime <- proc.time()
rfModelTrain <- randomForest(trainSet[,-785],trainSet[,785], ntree=150,mtry = 28)
proc.time() - startTime

```
```{r}
rfModelTrain

```


```{r}
n <- sum(rfModelTrain$confusion)
nc = nrow(rfModelTrain$confusion)
diag = diag(rfModelTrain$confusion)
rowsums = apply(rfModelTrain$confusion, 1, sum)
colsums = apply(rfModelTrain$confusion, 2, sum)
p = rowsums/n
q = colsums/n
acc <- sum(diag)/n
acc
```

```{r}
pre <- predict(rfModelTrain, testSet, type="class")
confM <- confusionMatrix(pre, testSet$labelnew)
confM
```

##Thực hiện dự đoán trên tập test


```{r}
numTrees <- 500
# Train on entire training dataset and predict on the test
startTime <- proc.time()
rf <- randomForest(train_orig[,-1], train_orig_labels, xtest=test_orig, mtry = 28,
                   ntree=numTrees)
proc.time() - startTime

```

##Biểu đồ thể hiện tỷ lệ lỗi của các nhãn qua từng cây
```{r}
plot(rf, 
     main = "RF Learning curve")

```

## TỶ lệ lỗi của từng nhãn
```{r}
err_df <- as.data.frame(rf$err.rate)
err_df %>%
  select(-"OOB") %>%
  colMeans() 
```   
   
   => Ta thấy nhãn 0 và 1 có tỷ lệ lỗi thấp nhất do đó đây là 2 nhãn dễ dự đoán nhất, còn nhãn khó dự đoán nhất là 8 và 9

##Kết quả dự đoán trên tập test mà kaggle đưa ra
```{r}
predictions <- data.frame(ImageId=1:nrow(test_orig), 
                          Label=levels(train_orig_labels)[rf$test$predicted])
```

## Xuất kết quả ra file csv để tiến hành submit
```{r}
write_csv(predictions, "rf_thaibao.csv")
```

Mô hình Decision tree
```{r}
## Sử dụng knn với tập 10%
model<- rpart(labelnew ~ ., method = "class", data = trainSet)
```
Ma trân nhầm lãn
```{r}
pre <- predict(model, testSet, type="class")
confusionMatrix(pre, testSet$labelnew)
```
```{r}
library(rpart.plot)

rpart.plot(model,trace=-1)

plot(model, uniform = TRUE, main = "Classification Tree for Handwritten Digit Recognition ",)
text(model, all = TRUE, cex = 1)
```






















































